【裁判字號】    89,訴,2547
【裁判日期】    900323
【裁判案由】    偽造文書等
【裁判全文】
臺灣臺中地方法院刑事判決                        八十九年度訴字第二五四七號
    公  訴  人  臺灣臺中地方法院檢察署檢察官
    被      告  乙○○
    選任辯護人  許錫津
右列被告因偽造文書等案件，經檢察官提起公訴（八十九年度偵字第四０九四號），
本院判決如左：
    主  文
乙○○共同連續行使偽造私文書，足以生損害於他人，累犯，處有期徒刑陸月，如易
科罰金，以參佰元折算壹日。
    事  實
一、乙○○曾因懲治盜匪條例案件，於民國七十九年八月十六日經本院判處有期徒刑
    七年二月確定，入監服刑後，於八十二年三月十八日假釋出監，八十六年一月二
    十四日假釋期滿執行完畢。猶不知悔改，明知甲○○有偽造信用卡並販賣他人使
    用之不法行為（甲○○涉犯行使偽造私文書部分，公訴人另移送臺灣臺南地方法
    院併案審理），仍與甲○○共同基於概括犯意聯絡，自八十八年十二月底起，由
    甲○○在跳蚤雜誌上刊登販賣偽造信用卡之廣告，以文字公然煽惑他人購買偽造
    信用卡而向特約商店刷卡詐購財物。於有人自上開廣告得知而以電話洽購時，甲
    ○○即將所偽造性質上屬私文書之信用卡（其正面有發卡銀行名稱、卡號、卡片
    有效期、持卡人姓名等資料，背面有存有持卡人姓名、卡別識別碼、卡號、卡片
    有效期、持卡人及發卡銀行其他資料等內碼之磁條，並分別有各發卡銀行之服務
    標章及如附件所示之「VISA」或「MASTER CARD」之服務標章）交由乙○○攜至
    約定之臺中縣市不詳地點販賣而予行使，足以生損害於信用卡之發卡銀行。先後
    共三次（因未查獲購買偽卡之人，故無從知悉所販賣之信用卡究係偽造何發卡銀
    行之信用卡），每次可從中抽得傭金新臺幣一千元。嗣於八十九年三月七日十時
    許，為警在臺中市○○街與光復路口查獲，並分別在ＱＯ－七七六八號自小客車
    內查扣甲○○交付乙○○保管之手提電腦一台、燒錄機一台、金箔紙一捲、轉印
    紙二張、列表機一台；在臺中市○○路一０四號六樓之四查扣甲○○交付乙○○
    保管之凸字機、燙金機各一台及偽造信用卡成品、半成品共三百九十二張；在臺
    中縣沙鹿鎮弘光護專對面天橋草叢內查扣甲○○交付乙○○保管之雷射標籤六千
    九百十枚、信用卡半成品一千九百五十張，因而查悉上情。
二、案經內政部警政署刑事警察局移送臺灣臺中地方法院檢察署檢察官偵查起訴。
    理  由
一、訊據被告乙○○對右揭事實供承不諱，核與甲○○於檢察官偵訊時供述情節相符
    ，並有事實欄所示扣押物品可資佐證。本件事證明確，被告犯行堪以認定。
二、按信用卡正面有發卡銀行名稱、卡號、卡片有效期、持卡人姓名等資料，供以辨
    識該信用卡為何銀行所製發及持卡人為何人；而背面之磁條，其內存有持卡人姓
    名、卡別識別碼、卡號、卡片有效期、持卡人及發卡銀行其他資料等之內碼，俾
    以使用電子刷卡機讀取上開資料而能完成交易，故依刑法第二百二十條第一、二
    項「在紙上或物品上之文字、符號、圖畫、照像，依習慣或特約，足以為表示其
    用意之證明者，關於本章及本章以外各罪，以文書論。錄音、錄影或電磁紀錄，
    藉機器或電腦之處理所顯示之聲音、影像或符號，足以為表示其用意之證明者，
    亦同」之規定觀之，信用卡性質上應屬準文書。再信用卡上分別有各發卡銀行之
    服務標章及如附件所示之「VISA」或「MASTER CARD」之服務標章，資以表彰各
    發卡銀行於信用卡簽帳業務所提供之服務並進而促銷其服務。被告與甲○○在跳
    蚤雜誌刊登販賣偽造信用卡之廣告，招徠不特定之人購買後持向信用卡特約商店
    刷卡詐購財物，核其所為，係犯刑法第一百五十三條第一款之以文字煽惑他人犯
    罪罪、第二百十六條、第二百十條（第二百二十條第一、二項）之行使偽造私文
    書罪、商標法第七十七條、第六十三條之販賣仿冒服務標章罪。公訴人於起訴書
    之犯罪事實欄已論及被告販賣偽造信用卡之事實，惟漏引刑法第二百十六條、第
    二百十條行使偽造私文書之罪名；及認信用卡應屬刑法第二百十二條之特種文書
    ，均有未洽。被告與甲○○有犯意聯絡及行為分擔，均為共同正犯。被告以一販
    賣交付偽造信用卡行為而同時觸犯行使偽造私文書及販賣仿冒服務標章二罪，為
    想像競合犯，此又與以文字煽惑他人犯罪之罪有方法與目的之牽連關係，故應從
    一重之行使偽造私文書罪處斷。被告先後三次行使偽造私文書犯行，時間緊接，
    所犯為構成要件相同之罪，應依連續犯之規定以一罪論，並加重其刑。又被告曾
    因懲治盜匪條例案件，於七十九年八月十六日經本院判處有期徒刑七年二月確定
    ，入監服刑後，於八十二年三月十八日假釋出監，八十六年一月二十四日假釋期
    滿執行完畢，此有被告全國前案紀錄表在卷可按，其於受有期徒刑之執行完畢後
    ，五年以內再犯有期徒刑以上之本罪，為累犯，應遞加重其刑。本院審酌被告之
    品行，犯罪之動機、手段、致生危害之程度，及坦承犯行之態度等一切情狀，量
    處如主文所示之刑，以資懲儆。被告行為後，刑法第四十一條業於九十年一月十
    日修正公布，而於同年一月十二日生效。依修正後之同法第四十一條第一項前段
    規定，本件被告所犯最重本刑為五年以下有期徒刑之罪，而受六月以下有期徒刑
    之宣告，乃屬得易科罰金之情形，此與修正前之刑法第四十一條相比較，修正後
    之新法較有利於被告，依刑法第二條第一項前段規定，應適用裁判時之法律。從
    而被告所處如主文所示之刑，並諭知易科罰金之折算標準。末查事實欄所示之扣
    押物品，係甲○○涉犯偽造私文書罪所用及所得之物，且為甲○○所有，業據被
    告及甲○○供明在卷，應於甲○○涉犯偽造私文書案件（此部分經公訴人移送臺
    灣臺南地方法院併案審理）審酌是否宣告沒收；另被告所販賣交付之三張偽造信
    用卡，其上雖有仿冒之服務標章，但該三張偽造信用卡未經扣案，且無證據證明
    尚屬存在，爰不依商標法第七十七條、第六十四條宣告沒收，附予敘明。
據上論斷，應依刑事訴訟法第二百九十九條第一項前段，商標法第七十七條、第六十
三條，刑法第十一條前段、第二十八條、第五十六條、第一百五十三條第一款、第二
百十條、第二百十六條、第五十五條、第四十七條、修正後刑法第四十一條第一項前
段，罰金罰鍰提高標準條例第一條前段、第二條，判決如主文。
中      華      民      國      九十      年      三    月    二十三    日
                                        法  官  游  文  科
右正本證明與原本無異。
如不服本判決，應於送達後十日內向本院提出上訴狀（須附繕本），上訴於臺灣高等
法院臺中分院。
                                        書記官
中      華      民      國      九十      年      三    月    二十三    日
附錄論罪科刑法條
刑法第二百十六條
行使第二百十條至第二百十五條之文書者，依偽造、變造文書或登載不實事項或使登
載不實事項之規定處斷。
刑法第二百十條
偽造、變造私文書，足以生損害於公眾或他人者，處五年以下有期徒刑。


司法院資訊處製作；財團法人民間司法改革基金會備份。
